【裁判字號】    90,易,2229
【裁判日期】    900924
【裁判案由】    傷害
【裁判全文】
臺灣板橋地方法院刑事判決                          九十年度易字第二二二九號
    公  訴  人  臺灣板橋地方法院檢察署檢察官
    被      告  乙  ○
右列被告因家庭暴力之傷害案件，經檢察官提起公訴（九十年度偵字第八三三八號）
，本院判決如左：
    主  文
乙○連續傷害人之身體，處拘役肆拾日，如易科罰金，以佰元折算壹日。
鐵棍壹支沒收。
    事  實
一、乙○與甲○○係夫妻關係，彼此為家庭暴力防治法第三條第一項所定之家庭成員
    ，二人感情不睦，詎乙○竟基於概括之犯意，先於民國八十九年十一月十七日，
    在臺北縣樹林市○○街八十巷十三號四樓住處，因故與甲○○發生爭執，竟基於
    傷害甲○○身體之故意，乃以所有之鐵棍一支毆打甲○○，造成甲○○受有左上
    臂淤血約六乘七公分、左肘擦傷約三乘三公分之傷害。復於八十九年十二月十六
    日，雙方又因離婚問題，在住處附近之臺北縣樹林市○○街八十巷口發生爭執，
    乙○復基於同前之概括傷害故意，乃徒手摔打甲○○，致甲○○左側頂枕部頭皮
    挫傷、腫痛，左頸部及左胸部下方疼痛之傷害。
二、案經甲○○訴由臺灣板橋地方法院檢察署檢察官偵查起訴。
    理  由
一、訊據被告乙○矢口否認有何傷害之犯行，辯稱：八十九年十一月十七日係告訴人
    甲○○先持水壺毆打其頭部受傷，伊僅有拿出鐵棍自衛，但根本未打到告訴人。
    另八十九年十二月十六日係告訴人先持木棍從住處追出毆打伊肩部受傷，伊並未
    毆打告訴人，告訴人係毆打伊時自己重心不穩摔倒受傷等語。惟查右揭事實業據
    告訴人於偵查及本院審理時所迭次指訴歷歷，並有仁愛醫院出具之告訴人診斷證
    明書二件附卷可憑，核與證人即告訴人之弟媳林秋芳於偵查中及證人即二造之子
    陳志祥於本院審理時均證稱八十九年十二月十六日確親見被告摔打告訴人於地上
    等情相符，被告辯稱當時均係告訴人先持器物，動手毆打其受傷云云，非惟為告
    訴人所否認，被告又未提出其他證據可資採證，其空言所辯，顯不足採，是事證
    明確，被告犯行堪以認定。
二、核被告所為，係犯刑法第二百七十七條第一項之傷害人之身體罪。被告先後二次
    犯行，時間緊接、犯罪構成要件相同，顯係基於概括犯意而為之，應論以連續犯
    一罪，並依法加重其刑。爰審酌被告之品行、犯罪之動機、目的、手段、被害人
    所受傷害程度及被告犯罪後之態度等一切情狀，量處如主文所示之刑。又被告行
    為後，刑法第四十一條已於九十年一月十日修正公布施行，並於同年月十二日生
    效，其得易科罰金之罪已變更放寬為犯最重本刑為五年以下有期徒刑以下之刑之
    罪，比較新舊法結果，對被告並無不利之影嚮，依刑法第二條第一項前段之規定
    ，應適用裁判時之法律，爰依裁判時之修正後刑法第四十一條第一項前段規定諭
    知其易科罰金之折算標準。又被告傷害告訴人所持之鐵棍一支係被告所有，業據
    其自承在卷，為供其犯罪所用之物，雖未扣案，但無證據證明業已滅失，仍應依
    法宣告沒收。
據上論斷，應依刑事訴訟法第二百九十九條第一項前段，刑法第五十六條、第二百七
十七條第一項、第二條第一項前段、第四十一條第一項前段、第三十八條第一項第二
款，罰金罰鍰提高標準條例第一條前段、第二條，判決如主文。
本案經檢察官方伯勳到庭執行職務
中      華      民      國      九十      年      九    月    二十四    日
                                  臺灣板橋地方法院刑事第六庭
                                          法  官  朱 耀 平
右正本證明與原本無異。
如不服本判決，應於判決送達後十日內，向本院提出上訴狀。
                                          書記官  黃 炎 煌
中      華      民      國      九十      年      九    月    二十八    日
附錄本案論罪科刑法條全文
刑法第二百七十七條
傷害人之身體或健康者，處三年以下有期徒刑，拘役或一千元以下罰金。
犯前項之罪，因而致人於死者，處無期徒或七年以上有期徒刑；致重傷者，處三年以
上十年以下有期徒刑。


司法院資訊處製作；財團法人民間司法改革基金會備份。
